臺灣高等法院刑事裁定　　　　　　　　 94年度聲再字第241號
　　聲　請　人
　　即　被　告　甲○○
上列聲請因偽造文書等案件，對於本院92年度重上更(三)字第167
號，中華民國93年4月9日確定判決聲請再審，本院裁定如下：
    主  文
再審之聲請駁回。
    理  由
一、本件再審之聲請意旨如附件所示。
二、本件依聲請再審意旨，聲請人僅就牽連犯中之輕罪部分即詐
    欺取財罪部分聲請再審，對重罪之偽造文書部分則未聲請再
    審，合先敘明。
三、聲請人就詐欺取財部分聲請再審，無非以本院之上開確定判
    決，就下列之重要證據漏未審酌：
    (1)一審法院之履勘筆錄及附圖。
    (2)新舊地籍圖比對圖（92年上重更(三)字第167號1.2調查證
      據聲請狀附證一、三、四及3.辯護狀附證圖一至圖四
      、圖六）。
    (3)空照圖（93年重上更(三)字第167號3.辯護狀附證圖五
      、六）。
    上開證據足以證明告訴人之合法房屋之面積僅有十一坪左右
    ，並非如原確定判決所指之三十坪左右云云。
四、惟查，經本院調取本院上開確定判決之卷證核閱結果：(1)一
    審法院之履勘筆錄及附圖（一審卷第30、31頁）僅部分當
    事人均不爭執為舊磚塊房屋，部分已被拆除，告訴人稱為
    其所有之鐵皮屋，被告則稱為其所有，各說各話，依上開筆
    錄及圖，並未標示面積之大小，且部分何人所有，又各說
    各話，自無從認定其大小及屬何人所有，縱經審酌，亦不足
    以影響於原確定判決。(2)新舊地籍圖比對圖部分（本院上開
    判決即92年重上更（三）第167號卷第76、88、89頁，第135
    至138頁）之地籍圖均無法得知該合法或違建房屋之面積，
    其中第135頁之測量平面圖，其上雖有房屋（即住宅37.07平
    方公尺）工廠（116.14平方公尺）面積多少之記載，但上開
    平面圖係民國56年間所制作，當時所有權人係李澤斌而非告
    訴人，自無從證明69年間告訴人取得所有權後出租與被告時
    之現況，(3)本院上開卷內第139、140頁之空照圖，乃係民國
    68年10月23日所拍照，照片內僅有系爭房屋之位置，但其面
    積大小則無從得知。綜上所述，本件聲請人所指原確定判決
    所漏未審酌之上開證據，縱再加以審酌，均不足以影響於原
    確定判決，均非刑事訴訟法第四百二十一條所指之重要證據
    ，是聲請人之聲請為無理由，應予駁回。至聲請人又對最高
    法院94年度台上字第2894號刑事判決聲請再審，查最高法院
    上開判決，係程序判決，有上開判決書影本在卷可稽，不得
    對之聲請再審，是此部分聲請人聲請之程序違背規定亦應併
    予駁回。
據上論斷，應依刑事訴訟法第433條、第434條，裁定如主文。
中　　華　　民　　國　　94　　年　　9 　　月　　19　　日
　　　　　　　　　刑事第二十三庭審判長法　官尤豐彥
　　　　　　　　　　　　　　　　　　  法　官趙功恒
　　　　　　　　　　　　　　　　　　  法　官張明松
以上正本證明與原本無異。
如不服本裁定，應於收受送達後五日內向本院提出抗告狀。
                                      書記官洪秋帆
中　　華　　民　　國　　94　　年　　9 　　月　　20　　日
